【裁判字號】    92,易,288
【裁判日期】    920903
【裁判案由】    傷害
【裁判全文】
臺灣屏東地方法院刑事判決                          九十二年度易字第二八八號
    公  訴  人  臺灣屏東地方法院檢察署檢察官
    被      告  丙○○
    被      告  乙○○
    被      告  甲○○
右列被告等因傷害案件，經檢察官提起公訴（九十二年度偵字第六三三○號），本院
判決如左：
    主  文
丙○○傷害他人之身體，處罰金壹仟元，如易服勞役，以參佰元折算壹日。
甲○○傷害他人之身體，處罰金貳仟元，如易服勞役，以參佰元折算壹日。
乙○○無罪。
    事  實
一、丙○○、乙○○為前配偶關係（已離婚），該二人與甲○○則為鄰居關係。民國
    九十一年十月中旬，丙○○、乙○○因女兒出嫁時之宴客外燴事宜，與甲○○發
    生嫌隙。同年十月三十一日晚間二十時三十分，甲○○將其住家門前之空地加以
    圍籬，乙○○見狀，認為甲○○蓄意妨礙彼等出入而發生口角。爭吵中，甲○○
    撿拾地上之石頭欲丟擲乙○○未中，卻誤中丙○○不構成傷害罪，丙○○旋衝出
    與甲○○理論，二人並分別基於傷害他人身體之犯意，互相扭打拉址，造成丙○○受有頭部七乘以四平方公分之外傷、左上臂挫傷五乘以三點五平方公分及右胸
    挫傷六乘六平方公分之傷害，甲○○則受有左頸部抓傷痕七公分共兩條、左腰抓
    傷三公分之傷害。
二、案經甲○○、丙○○訴由屏東縣警察局東港分局報請台灣屏東地方法院檢察署檢
    察官偵查起訴。
    理  由
壹、被告丙○○、甲○○有罪部分：
一、訊據被告丙○○、甲○○二人均矢口否認有何傷害犯行，被告丙○○辯稱：「我
    沒有打甲○○，我只有拉他的衣服、拉掉他的扣子」云云；被告甲○○則辯稱：
    「我沒有與丙○○互毆，也沒有打她，是丙○○和乙○○動手打我。」云云。經
    查：
    (一)右開事實分據告訴人甲○○、丙○○指訴歷歷，並有小康醫院林邊分院及輔英
      技術學院附設醫院出具之診斷證明書各一紙在卷可憑。
    (二)被告丙○○、甲○○雖均否認傷害對方之身體，惟被告甲○○以石頭丟擲乙○○未中及被告丙○○、甲○○二人互毆等情節，已經證人吳三貴於本院審理中
      結證：「那天我抓螃蟹給乙○○，．．我看到甲○○有拿石頭丟乙○○但是沒
      有丟到，梅仔（指丙○○）就衝過來，梅仔和甲○○就在那邊爭吵，．．雙方
      都沒有拿鐵棍打對方，．．只有那兩個女人互打，甲○○上衣的第一個扣子有
      掉，．．沒有全部撕破，．．」等語屬實（本院卷第三十四頁筆錄參照），經
      核與證人即被告甲○○之夫林正能所證：「．．乙○○出來罵我太太，我太太
      拿石頭丟乙○○，沒有丟到，丙○○就出來打我太太，還有把我太太的衣服撕
      破給大家看，．．」等語（本院卷第三十一頁筆錄參照）及共同被告乙○○所
      供：「．．十月三十一日晚二十時三十分，．．林正能夫婦（林正能為甲○○
      之配偶）來我家講起我女兒出嫁辦桌事情，因尚未決定而引起林正能夫婦要把
      他門前空地圍籬起來，企圖影嚮我們進出，因而發生口角，甲○○就拿起地上
      石頭丟向我，沒有擊中，．．．，丙○○與甲○○就互毆在一起，．．」等語
      （警訊卷第七頁筆錄參照）大致相符。堪認被告丙○○及甲○○二人確有互毆
      成傷之行為無誤，二人犯行堪予認定，應依法論科。
二、核被告丙○○、甲○○所為，均係犯刑法第二百七十七條第一項之傷害罪。茲審
    酌被告二人犯罪之動機、目的、手段、素行、互為鄰居關係、雙方受傷之傷勢及
    犯後態度等一切情狀，爰分別量處如主文所示之刑，並諭知易服勞役之折算標準
    ，以資懲儆。
貳、被告乙○○無罪部分：
一、公訴意旨略以：被告乙○○於前揭時、地，與被告丙○○共同基於傷害人身體之
    犯意聯絡，由被告乙○○拿起鐵管毆打甲○○之頭部、腹部，造成甲○○受有左
    頸部、左腰各有七公分、三公分之抓傷痕之傷害。因認被告乙○○涉有刑法第二
    百七十七條第一項之傷害罪嫌。
二、本件公訴人認被告乙○○涉有右揭犯嫌，係以告訴人甲○○之指訴、卷附診斷證
    明書一紙及照片四幀為主要論據。被告乙○○經本院合法傳喚未到庭陳述意見，
    惟其於警訊及檢察官偵查時均堅決否認有何傷害犯行，辯稱：我沒有打甲○○，
    我只是過去找她理論而已等語。
三、按犯罪事實應依證據認定之，無證據不得推定其犯罪事實。又不能證明被告犯罪
    者，應諭知無罪之判決，刑事訴訟法第一百五十四條及第三百零一條第一項分別
    定有明文。又按認定不利於被告之事實，須依積極證據，被害人之陳述如無瑕疵
    ，且就其他方面調查又與事實相符，固足採為認定不利被告事實之積極證據，倘
    其陳述尚有瑕疵時，則不得採為論罪科刑之根據。且積極證據不足為不利於被告
    事實之認定時，即應為有利於被告之認定，更不必有何有利之證據。最高法院對
    此分別著有三十年上字第八一六號、三十年上字第一八三一號、六十一年台上字
    第三○九九號等判例可資參照。
四、經查：告訴人甲○○固於警訊、偵查及本院審理中指訴被告乙○○曾持鐵棍毆打
    伊之頭部及腹部云云，惟證人吳三貴已於本院審理中結證：「．．雙方（指甲○○及丙○○）的男人沒有過去，也沒有拿鐵棍打，那隻鐵棍從頭到尾都在我的手
    中，．．」等語屬實（本院卷第三十四頁參照）。且觀諸卷附小康醫院林邊分院
    出具之診斷證明書，其上所記載之告訴人傷勢，僅為左頸部「抓傷痕」兩條及左
    腰「抓傷」一處（另其主訴「頭痛被打」，但無傷勢記載），顯非以鐵棍毆打所
    造成，因此告訴人甲○○此部分之指述顯與事實不符，非可採信。
五、依上說明，公訴人所舉之證據不足以證明被告乙○○確有持鐵棍毆傷告訴人甲○○之犯行。此外，又查無其他積極之證據，足認被告乙○○確有公訴人所指之犯
    行，不能證明被告犯罪，揆諸前開法律規定及判例意旨，依法應諭知無罪之判決
    。末按被告乙○○業經本院合法傳喚，有送達證書一紙在卷可憑，且其未能提出
    相關證據釋明其無法到庭之原因，因認其無正常理由不到庭，而本院認本件係應
    諭知無罪之案件，爰不待其陳述逕行判決。
據上論斷，應依刑事訴訟法第二百九十九條第一項前段、第三百零一條第一項、第三
百零六條，刑法第二百七十七條第一項、第四十二條第二項前段，罰金罰鍰提高標準
條例第一條前段、第二條，判決如主文。
中      華      民      國      九十二      年      九      月    三    日
                                      台灣屏東地方法院刑事第五庭
                                          法  官  王以齊
右正本證明與原本無異。
如不服本判決應於收受本判決後送達後十日內向本院提出上訴書狀，其未敘述上訴理
由者，並得於提起上訴後十日內向本院補提理由書狀（均須按他造當事人之人數附繕
本 ）「切勿逕送上級法院」
                                          書記官   盧姝伶
中      華      民      國      九十二      年      九      月    三    日
附錄本判決論罪科刑法條：
刑法第二百七十七條第一項
傷害人之身體或健康者，處三年以下有期徒刑、拘役或一千元以下罰金。


司法院資訊處製作；財團法人民間司法改革基金會備份。
